臺灣高等法院臺南分院民事裁定　100年度抗字第102號
抗　告　人　謝福氣
代　理　人　楊慧玲
上列抗告人與相對人林桂梅等間假處分事件，對於中華民國100
年3月8日臺灣臺南地方法院裁定（100年度裁全字第22號），提
起抗告，本院裁定如下：
    主  文
抗告駁回。
抗告訴訟費用新臺幣壹仟元由抗告人負擔。
    理  由
一、按債權人就金錢以外之請求，因請求標的之現狀變更，有日
    後不能強制執行，或甚難強制執行之虞，欲保全強制執行者
    ，得聲請假處分，民事訴訟法第532條定有明文。次按信託
    法第12條第1項規定除但書之情形外，對信託財產不得強制
    執行，乃係因信託財產存有信託利益而獨立存在，故原則上
    對之不得強制執行，以確保信託本旨之實現。又為防止委託
    人藉成立信託脫產，害及其債權人之權益，信託法第6條第1
    項規定債權人得聲請法院撤銷詐害之信託行為。準此，倘信
    託係以詐害債權人為目的，即與信託本旨不符，應無上開禁
    止強制執行規定之適用，俾利債權人達成撤銷權之行使。故
    債權人主張其債務人將系爭不動產信託登記予第三人之行為
    ，侵害其債權，擬依信託法第6條第1項規定，訴請撤銷債務
    人與第三人間之信託行為，則其以第三人為相對人聲請假處
    分，自無不合（最高法院98年度台抗字第41號、第503號裁
    定意旨參照）。再者，假處分係保全強制執行方法之一種，
    原為在本案請求尚未確定以前，預防將來債權人勝訴後，因
    請求標的之現狀變更，有日後不能強制執行之虞者而設，至
    債權人聲請假處分所主張之權利，債務人對之有所爭執者，
    應於現在或將來有訴訟繫屬時，請求法院為本案之判決，以
    資解決，尚非聲請假處分時先應解決之問題（最高法院69年
    台抗字第72號判例意旨參照）。故苟合於假處分條件，並經
    債權人釋明假處分之原因存在，法院即得為假處分之裁判。
二、查本件相對人聲請假處分，業據其提出調解不成立證明書、
    原法院新市簡易庭通知書、原法院新市簡易庭民事簡易判決
    、建物登記謄本等件為證，可認有相當之釋明。至其所主張
    假處分之原因，乃緣於相對人由原法院民事執行處拍賣程序
    標得抗告人所有之房子，因房子受有損害，相對人訴請抗告
    人賠償其損害，訴訟中抗告人把財產信託予第三人認有脫產
    嫌疑，故聲請假處分，亦據相對人陳明在卷，堪認已對假處
    分之原因有所釋明，雖釋明有所不足，惟相對人既陳明願供
    擔保，應認足補其釋明之不足，則其聲請假處分，自無不合
    。原法院審酌定擔保金額而為准許假處分之裁定者，該項擔
    保係備供債務人因假處分所受損害之賠償，其數額應依標的
    物受假處分後，債務人不能利用或處分該標的物所受之損害
    額，或因供擔保所受之損害額定之，非以標的物之價值為依
    據（最高法院63年台抗字第142號判例意旨參照）；又以本
    件標的物建物價值約為新臺幣（下同）32萬5,800元（係由
    原法院向臺南市政府稅務局新化分局查明，有該局函文附卷
    足憑），認應以原裁定附表（下稱附表）所示之不動產總價
    值32萬5,800元，依法定利率5％計算，另參考目前各審級辦
    案期限，預估本件本案訴訟期間為3年，及斟酌相對人可能
    遭受之損害及其他一切情形，定本件之擔保金額為4萬9,000
    元，並無不合。抗告人對於兩造間有訴訟，及法院已判決其
    應給付金錢予相對人，與其將財產信託登記予第三人並不爭
    執，則相對人於附表所示之不動產尚未回復登記為抗告人之
    名義以前，為保全將來之執行，自有假處分之必要。抗告人
    抗告意旨指損害賠償訴訟已判決確定，無假處分之必要，指
    摘原裁定不當，求予廢棄為無理由，應予駁回。
三、據上論結，本件抗告為無理由，爰依民事訴訟法第495條之1
    第1項、第449條第1項、第95條、第78條，裁定如主文。
中    華    民    國   100    年    7     月    14    日
                  民事第三庭    審判長法  官  黃崑宗
                                      法  官  張世展
                                      法  官  蘇重信
上為正本係照原本作成。
不得再抗告。
中    華    民    國   100    年    7     月    14    日
                                      書記官  陳嘉琍